【裁判字號】    98,消債更,132
【裁判日期】    980526
【裁判案由】    更生事件
【裁判全文】
臺灣板橋地方法院民事裁定           98年度消債更字第132號
聲  請  人  甲○○
上列當事人聲請消費者債務清理事件，本院裁定如下：
    主  文
債務人甲○○自中華民國九十八年五月二十六日下午四時起開始
更生程序。
本件命司法事務官進行更生程序。
    理  由
一、按法院開始更生程序之裁定，應載明其年、月、日、時，並
    即時發生效力，消費者債務清理條例第45條第1 項定有明文
    。又法院裁定開始更生或清算程序後，得命司法事務官行更
    生或清算程序，同條例第16條第1 項亦定有明文可參。
二、本件聲請人即債務人主張：伊有不能清償債務之情事，業於
    民國（下同）95年以書面向最大債權金融機構中國信託商業
    銀行請求共同協商債務清償方案，協商結果每月應繳金額為
    新臺幣（下同）24,887元。然因聲請人於96年9 月遭資遣後
    ，失業兩個月，致使聲請人繼續履行該協商內容有重大困難
    ，不得已而毀諾，因該事由並非債務人主觀上惡意不履行協
    議，實係客觀上確有不可歸責於債務人之事由所致，且伊無
    擔保或無優先權之債務總額又未逾1,200 萬元，復未經法院
    裁定開始清算程序或宣告破產。為此，爰依法向本院聲請更
    生等語。經查：聲請人所主張之上開事實，業據提出聲請人
    之財產及收入狀況說明書、債權人清冊、債務人清冊、95年
    度暨96年度綜合所得稅各類所得資料清單、財團法人金融聯
    合徵信中心當事人綜合信用報告—債務清理條例前置協商專
    用債權人清冊、財產歸屬資料清單、身分證、玉山銀行存摺
    影本、台灣省自來水股份有限公司計費一覽表、電費用戶繳
    費紀錄、郵政劃撥儲金帳戶收支詳情單、郵政劃撥儲金存款
    收據、台灣屈臣氏個人用品商店股份有限公司發票、中儀電
    子工業股份有限公司離職證明書、勞工保險被保險人投保資
    料表等影本及戶籍謄本等為證，並有中國信託商業銀行股份
    有限公司於98年5 月18日回覆本院函詢之陳報狀可稽，應可
    認為真正，且由上開證據資料觀之，堪認聲請人所以無法繼
    續再支付上開協商款項，確係因客觀上有不可歸責於聲請人
    之事由所致，並非聲請人主觀上之惡意不履行。此外，本件
    又查無聲請人有消費者債務清理條例第6 條第3 項、第8 條
    或第46條各款所定駁回更生聲請之事由存在，則債務人聲請
    更生，即屬於法屬有據，爰裁定如主文。
三、至於聲請人於更生程序開始後，應另提出足以為債權人會議
    可決或經法院認為公允之更生方案以供採擇，俾免更生程序
    進行至依消費者債務清理條例第61條規定應行清算之程度，
    附此敘明。
中    華    民    國    98    年    5     月    26    日
                  民事第三庭法  官  張紫能
以上正本係照原本作成
本裁定不得抗告
中    華    民    國    98    年    5     月    26    日
                            書記官  華海珍


司法院資訊處製作；財團法人民間司法改革基金會備份。
